Config:
  hfst:
    Gen: ../../../src/generator-gt-norm.hfst
    Morph: ../../../src/analyser-gt-norm.hfst
  xerox:
    Gen: ../../../src/generator-gt-norm.xfst
    Morph: ../../../src/analyser-gt-norm.xfst
    App: lookup

Tests:
  Noun - džaaniba : #  o-stem
    džaaniba+N+Msc+Sg+Nom: džaaniba
    džaaniba+N+Msc+Sg+Obl: džaanibos
    džaaniba+N+Msc+Sg+Dat: džaaniboske
    džaaniba+N+Msc+Sg+Abl: džaanibosta
    džaaniba+N+Msc+Sg+Ins: [džaanibossa, džaanibosha]
    džaaniba+N+Msc+Sg+Gen: džaanibosko
    džaaniba+N+Msc+Sg+Gen+Kiiro: džaaniboskiiro
    džaaniba+N+Msc+Pl+Nom: džaanibi
    džaaniba+N+Msc+Pl+Obl: džaanibon
    džaaniba+N+Msc+Pl+Dat: džaanibonge
    džaaniba+N+Msc+Pl+Abl: džaanibonna
    džaaniba+N+Msc+Pl+Ins: džaanibonsa
    džaaniba+N+Msc+Pl+Gen: džaanibongo
    džaaniba+N+Msc+Pl+Gen+Kiiro: džaanibongiiro
